【裁判字號】    95,交易,283
【裁判日期】    950615
【裁判案由】    過失致死
【裁判全文】
臺灣臺中地方法院刑事判決             95年度交易字第283號
公  訴  人  臺灣臺中地方法院檢察署檢察官
被      告  丙○○
上列被告因過失致死案件，經檢察官提起公訴（95年度偵字第97
62號），因被告於準備程序中就被訴事實為有罪之陳述，經本院
合議庭裁定由受命法官獨任進行簡式審判程序，本院判決如下：
    主  文
丙○○因過失致人於死，處有期徒刑捌月。緩刑年。
    事實及理由
一、本件犯罪事實如下：丙○○與許惠甄係朋友關係；張傑鈞、
    陳俊吉、曾凱賦、劉欣宜、巫芳韻等五人則係黃漢倫（所犯
    過失致死罪，業經本院判處有期徒刑一年確定）之友人。丙
    ○○、黃漢倫、張傑鈞、陳俊吉、曾凱賦、劉欣宜、巫芳韻
    、許惠甄等八人，於民國九十三年五月二十六日凌晨一時到
    三時三十分間之某時，齊聚在臺中縣霧峰鄉之林家花園後方
    山上觀賞夜景，並一同飲用啤酒共12罐，黃漢倫於飲用二罐
    啤酒（呼氣酒精濃度約為每公升Ｏ．三一四毫克，未達不能
    安全駕駛之程度，業經檢察官另為不起訴處分確定在案）、
    丙○○於飲用八罐啤酒酒類後，呼氣酒精測試濃度達每公升
    Ｏ．五五四毫克，已達每公升Ｏ‧二五毫克以上之法定酒醉
    程度，顯然不能安全駕駛動力交通工具，仍駕駛車牌號碼五
    Ｖ─六六六一號自用小客車搭載許惠甄（乘坐於該車右前座
    ）、黃漢倫及張傑鈞，另陳俊吉則駕駛另部不詳車號之自用
    小客車搭載曾凱賦、劉欣宜、巫芳韻，紛紛下山來到臺中縣
    霧峰鄉市區，黃漢倫、張傑鈞二人即自丙○○所駕駛上開自
    用小客車下車後，即由黃漢倫駕駛車牌號碼Ｗ九─三二一六
    號自用小客車，搭載張傑鈞（乘坐於該車右前座）。旋丙○
    ○、黃漢倫、陳俊吉等三人均駕車沿臺中縣霧峰鄉○○路銜
    接臺中縣大里市○○路○段（省道台三線，雙向各二線快車
    道、一線機慢車專用道，並劃有道路邊線；交岔路口原有紅
    黃綠號誌管制燈，於該時段大部分改為閃黃燈管制）由南往
    北方向行駛。嗣於同日凌晨四時許，丙○○、黃漢倫均駕車
    通過臺中縣霧峰鄉○○路、吉峰路即臺中縣警察局霧峰分局
    前設有紅綠號誌燈管制之交岔路口後，丙○○本應注意車前
    狀況，隨時採取必要之安全措施，並應注意駕駛汽車時不得
    超過規定之最高速限（該路段最高速限時速為六十公里），
    且應注意行經彎道不得超車、行經閃黃燈號誌管制交岔路口
    ，應減速慢行及應注意不得在道路上競駛。而按當時雖為夜
    間時分，但光線仍尚明亮，且天晴、無雨，路面為乾燥、無
    缺陷、無障礙之直線柏油道路，視距良好，顯無不能注意之
    情形，丙○○、黃漢倫竟均疏未注意及此，各駕駛前開自小
    客車，在該路段分別以一百公里、一百二十公里時速相互競
    ，原本丙○○所駕駛之車牌號碼五Ｖ─六六六一號自用小
    客車超越在前，黃漢倫駕駛之車牌號碼Ｗ九─三二一六號落
    後右後方稍許，適行近臺中縣大里市○○路○段二九四號「
    ＳＭＩＬＥ加油站」前設有閃黃燈號誌管制之交岔路口（亦
    為向左側之彎道）之際，黃漢倫未曾稍減車速，即從機慢車
    道超越行駛於該處內側快車道丙○○所駕駛之前開自用小客
    車，詎因彎道弧度大、車速快，黃漢倫駕駛之上開自用小客
    車於通過彎道後，旋向右外側打滑偏離，適有巫齊龍於前晚
    六時許，即將車牌號碼ＰＰ─二三八號營業大客車（即遊覽
    車）停放在距該交岔路口北向約一五Ｏ公尺處之同市○○路
    ○段三Ｏ二號東側路旁（該遊覽車左側車輪恰好壓在道路邊
    線上，該路段安全島有缺口約三二公尺，並設有閃黃燈號誌
    ），黃漢倫因閃避、煞車皆已不及，而以駕駛之車牌號碼Ｗ
    九─三二一六號自用小客車右前車身猛力撞擊車牌號碼ＰＰ
    ─二三八號營業大客車左後角落，車牌號碼Ｗ九─三二一六
    號自小客車於撞擊後，前引擎蓋、車頂蓋均猛然向左後上方
    掀起、脫落，且因反彈力道劇烈，車身彈到同市○○路○段
    之外側快車道處，並失控打轉、車頭反轉，而丙○○所駕駛
    之自用小客車因緊隨在其左後方約一個車身距離，致亦閃避
    、煞車皆已不及，復追撞車牌號碼Ｗ九─三二一六號自用小
    客車，該二部自用小客車乃沿同市○○路○段之東側快車道
    自南往北方向以倒行方式，各移動約二十五公尺、五十公尺
    方行靜止，致在車牌號碼Ｗ九─三二一六號自用小客車乘客
    座內之張傑鈞，其頭、顎部瞬間被向左後上方掀起之鐵皮呈
    向內側反捲之車頂蓋刮到，受有顱骨破裂、腦組織挫裂創、
    大血管斷裂等傷害，且瞬間其腦漿、頭顱上部並於該車失控
    打轉時，因離心力作用而外灑散落在同市○○路○段之西側
    快車道、機慢車道等多處，身體部位則躺臥在該車之右前座
    處，當場因受有外傷性休克而死亡。黃漢倫亦受有頭部外傷
    、頭皮撕裂傷、臉部及肢體多處挫擦傷、胸部挫傷等傷害；
    丙○○則受有額頭撕裂傷之傷害。丙○○、黃漢倫於送醫時
    ，經抽取血液檢測酒精濃度結果，分別為一一Ｏ．九八mg/d
    l（換算呼氣所含酒精濃度約為每公升Ｏ．五五四毫克，丙
    ○○涉犯服用酒類，不能安全駕駛動力交通工具而駕駛罪部
    分，業經本院以九十三年度中交簡字第八四八號判處拘役五
    十日確定）及六二、八一mg/dl（換算呼氣中所含酒精濃度
    約為每公升Ｏ．三一四毫克）。
二、上開犯罪事實有以下證據可資證明：
    (一)被告丙○○於偵查中及本院行準備程序、審理時之自白。
    (二)證人即同案被告黃漢倫於警詢、偵查中之供證。
    (三)被害人即張傑鈞之父甲○○於警詢、偵查中之指述。
    (四)證人許惠甄、曾凱賦、巫芳韻、王詩翰、巫齊龍分別於警
      詢、偵查中之證述。
    (五)臺中縣警察局霧峰交通分隊道路交通事故現場圖及調查報
      告表各一份、車禍現場照片四十二張、財團法人仁愛綜合
      醫院診斷證明書及生化學檢驗報告單各二份。
    (六)臺灣臺中地方法院檢察署勘驗筆錄、相驗屍體證明書、驗
      斷書各一份、相驗照片九張。
    (七)臺灣省臺中縣區車輛行車事故鑑定委員會九十三年十二月
      一日中縣鑑字第Ｚ○○○○○○○○○號函、臺灣省車輛
      行車事故覆議鑑定委員會九十四年二月三日府覆議字第Ｚ
      ○○○○○○○○○號函各一份。
三、查被告丙○○前未曾受有期徒刑以上刑之宣告，有臺灣高等
    法院被告前案紀錄表及臺灣臺中地方法院檢察署刑案資料查
    註紀錄表各一紙附卷可稽，其業與被害人張傑鈞之家屬達成
    調解，有臺中縣霧峰鄉調解委員會九十四年民調字第ＯＯ七
    五號調解書一份在卷可憑，衡其經此次懲處後當知警惕，應
    無再犯之虞，本院認其所受宣告之刑，以暫不執行為適當，
    併予宣告緩刑三年，以勵自新。
四、依刑事訴訟法第二百七十三條之一第一項、第二百九十九條
    第一項前段、第三百十條之二、第四百五十四條第一項，刑
    法第二百七十六條第一項、第七十四條第一款，道路交通管
    理處罰條例第八十六條第一項，罰金罰鍰提高標準條例第一
    條前段，判決如主文。
本案經檢察官乙○○到庭執行職務。
中    華    民    國    95    年    6     月    15    日
                        臺灣臺中地方法院交通法庭
                                法  官  丁智慧
上正本證明與原本無異。
如不服本判決，應於送達後10日內向本院提出上訴狀（須附繕
本），上訴於臺灣高等法院臺中分院。
                                書記官  陳淑華
中    華    民    國    95    年    6     月    15    日
附錄本案論罪科刑法條全文：
刑法第276條第1項：
因過失致人於死者，處2年以下有期徒刑、拘役或2000元以下罰
金。


司法院資訊處製作；財團法人民間司法改革基金會備份。
